【裁判字號】    92,訴,1836
【裁判日期】    921229
【裁判案由】    違反槍砲彈藥刀械管制條例
【裁判全文】
臺灣高雄地方法院刑事判決                        九十二年度訴字第一八三六號
    公  訴  人  臺灣高雄地方法院檢察署檢察官
    被      告  甲○○
    指定辯護人  本院公設辯護人乙○○
右列被告因違反槍砲彈藥刀械管制條例案件，經檢察官提起公訴（九十二年度偵字第
一一七一Ｏ號、第一二四九五號），被告就被訴事實為有罪之陳述，經本院告知簡式
審判程序意旨，並聽取公訴人及被告意見後，本院合議庭裁定依簡式審判程序審理，
並判決如左：
    主  文
甲○○未經許可持有可發射子彈具有殺傷力之改造玩具手槍，處有期徒刑壹年拾月，
併科罰金新台幣玖萬元，罰金如易服勞役，以參佰元折算壹日；扣案之改造玩具手槍
壹枝、制式子彈陸顆，均沒收。
    事  實
一、甲○○於民國八十二年間因違反肅清煙毒條例、麻醉藥品管理條例經本院以八十
    二年度訴字第一一七一號分別判處有期徒刑三年二月、四月確定；嗣於八十二年
    間又因違反肅清煙毒條例經本院以八十二年度訴字第三七八五號判處有期徒刑十
    四年，復經臺灣高等法院高雄分院以八十三年度上訴字第三Ｏ八號撤銷改判有期
    徒刑十年確定後，另經臺灣高等法院高雄分院以八十三年度聲字第三六四號合併
    上開三罪，定執行刑十四年確定後，送監執行，於八十九年六月九日假釋出監併
    付保護管束，又因假釋期間內屢次施用毒品，於九十一年十二月三十一日經撤銷
    假釋，而遭通緝（不構成累犯）。
二、甲○○明知具有殺傷力之改造手槍、子彈均係槍砲彈藥刀械管制條例所列管禁止
    持有之物，未經主管機關之許可，不得持有，竟於九十二年四月底五月初某日，
    向綽號「阿志」之不詳名籍成年男子，以新台幣（下同）十五萬元之代價，購買
    可發射子彈具有殺傷力之仿貝瑞塔（Ｂｒｅｒｅｔａ）廠製之Ｍ九型之半自動手
    槍改造之玩具手槍一把（含彈匣一個，槍枝編號0000000000號）及供
    上述手槍使用具有殺傷力之制式子彈十五顆（其中七顆附於手槍彈匣內）而持有
    之。嗣因其與陸榮芳及丙○○叔姪發生口角，而心生不滿，竟先後於民國九十二
    年五月二十四日凌晨一時至二時許、同年五月二十七日凌晨一時至二時許、同年
    五月二十九日凌晨一時至二時許，臨時起意，帶上開槍彈，前往高雄縣橋頭鄉
    ○○○路建國巷四號丙○○住處，對牆壁分別射擊一發、三發、三發之子彈（毀
    損部分，未據告訴），開槍洩憤。後甲○○因另案違反肅清煙毒條例經通緝而為
    警查獲，並因線報得知甲○○於通緝期間持有槍枝，於製作警詢筆錄時，甲○○
    經警詢問後，坦承有上開持槍彈至丙○○住處開槍之事實，並於九十二年五月三
    十日二十二時卅分，帶同警方至高雄市○○○路一二七巷九號，即其藏放槍枝及
    子彈處，起出上開手槍一把及制式九ｍｍ子彈八顆；於同年六月三日，警方另至
    上述丙○○住處外圍，尋獲制式彈殼碎片五只、彈頭三顆。
三、案經台南縣警察局移送台灣高雄地方法院檢察署檢察官偵查起訴，經訊問被告為
    有罪陳述後，本院裁定依簡式審判程序審理。
    理  由
一、訊據被告甲○○坦承右開犯行不諱，核與證人丙○○於警詢中所述有關被告至其
    家中開槍之時間，及證人陸榮芳於警詢中所述被告確實有與其發生口角等情，大
    致相符，且查：(1)扣案之手槍一把、子彈八顆經送請鑑定，鑑定結果為：送鑑
    之手槍一把（槍枝編號0000000000號），係由仿Ｂｒｅｒｅｔａ廠製
    之Ｍ九型半自動手槍製造之玩具手槍，換裝土造金屬槍管與滑套而成之改造手槍
    ；送驗之子彈八顆，其中七顆之長度為二十八點四ｍｍ（下稱子彈(甲)部分），
    其中一顆為二十八點九ｍｍ（下稱子彈(乙)部分）。而子彈(甲)、(乙)部分，經各實際
    試射一發後，均可擊發，而具有殺傷力乙節，有內政部警政署刑事警察局九十二
    年七月二十五日刑鑑字第○九二○一一一二三○號槍彈鑑定書所載（下稱九十二
    年七月二十五日槍彈鑑定書）在卷可按；(2)又上述經警至丙○○住處外圍所尋獲
    之彈殼碎片五只（下稱子彈(丙)部分）、彈頭三顆（下稱子彈(丁)部分）送請鑑定後
    ，鑑定結果認：下稱子彈(丙)部分，均係已擊發之口徑九ｍｍ制式彈殼，且經比對
    後，子彈(丙)部分均係由上述扣案之手槍所擊發；子彈(丁)部分亦係已擊發之口徑九
    ｍｍ制式彈殼等情，亦有內政部警政署刑事警察局九十二年九月二日刑鑑字第○
    九二○一一一二二八號槍彈鑑定書所載（下稱九十二年九月二日槍彈鑑定書）在
    卷可按，均足佐被告上開所述與事實相符，而堪與採信。綜上所述，本件被告犯
    罪事證明確，應予依法論科。
二、按非經中央主管機關許可，不得製造、販賣、運輸、轉讓、出租、出借、持有、
    寄藏或陳列槍砲彈藥刀械管制條例第四條所列槍砲、彈藥，槍砲彈藥刀械管制條
    例第五條定有明文。所謂槍砲，係指火砲、肩射武器、機關槍、衝鋒槍、卡柄槍
    、自動步槍、普通步槍、馬槍、手槍、鋼筆槍、瓦斯槍、麻醉槍、獵槍、空氣槍
    、魚槍、改造模型槍及其他可發射金屬或子彈具有殺傷力之各式槍砲；所謂彈藥
    ，係指前開各式槍砲所使用之砲彈、子彈及其他具有殺傷力或破壞性之各類炸彈
    、爆裂物而言，同條例第四條第一、二款亦定有明文。核被告未經許可持有改造
    具殺傷力手槍之所為，係犯槍砲彈藥刀械管制條例第十一條第四項未經許可持有
    可發射子彈具有殺傷力之槍枝罪；另被告未經許可持有制式子彈部分，係犯同條
    例第十二條第四項之未經許可持有子彈罪。被告以一行為同時觸犯未經許可持有
    可發射子彈具有殺傷力之槍枝、子彈罪，為想像競合犯，應從一重之未經許可持
    有可發射子彈具有殺傷力之槍枝罪論處。
三、查被告於八十二年間因違反肅清煙毒條例、麻醉藥品管理條例經本院以八十二年
    度訴字第一一七一號分別判處有期徒刑三年二月、四月確定；嗣於八十二年間又
    因違反肅清煙毒條例經本院以八十二年度訴字第三七八五號判處有期徒刑十四年
    ，復經臺灣高等法院高雄分院以八十三年度上訴字第三Ｏ八號撤銷改判有期徒刑
    十年確定後，另經臺灣高等法院高雄分院以八十三年度聲字第三六四號合併上開
    三罪，定執行刑十四年確定後，送監執行，於八十九年六月九日假釋出監併付保
    護管束，又因假釋期間內屢次施用毒品，於九十一年十二月三十一日經撤銷假釋
    ，而遭通緝等情，有台灣高雄地方法院檢察署刑案資料查註紀錄表、台灣高等法
    院被告全國前案紀錄表各一紙在卷可稽。爰審酌被告素行不良，有上開前科紀錄
    ，於假釋期間內不知悔改，竟向綽號「阿志」之不詳名籍成年男子，購買上述槍
    彈，並持之至證人丙○○住處開槍洩憤；惟被告犯後於警詢中即坦承犯行，並主
    動攜同警方起出上述槍枝及子彈八顆，對於社會治安未構成進一步之危害，犯後
    態度尚稱良好等一切情狀，量處如主文所示之刑，併諭知罰金如易服勞役之折算
    標準。末查，扣案之子彈八顆雖均有殺傷力已如前述，惟子彈(甲)部分業經試射一
    發；子彈(乙)部分業經試射；子彈(丙)、子彈(丁)部分皆已經被告所擊發，僅剩子彈碎
    片而非違禁物，是就已經試射及被告擊發之子彈部分，本院均無從予以宣告沒收
    ，僅應就剩餘之子彈六顆部分及上述扣案改造手槍一枝部分，因係被告購得，為
    其所有，且係屬違禁物，應依刑法第三十八條第一項第一款之規定予以宣告沒收
    ，附此敘明。另按未經許可，無故持有槍、彈罪，其持有之繼續，為行為之繼續
    ，至持有行為終了時，均論為一罪，不得割裂。若以之犯他罪，兩罪間之關係如
    何，端視開始持有之原因為斷，如早已非法持有槍、彈，後另起意犯罪；或意圖
    犯甲罪而持有槍、彈，卻持以犯乙罪，均應以數罪併罰論處；必因意圖犯某罪而
    持有槍、彈，後果以之犯該罪，兩罪間始有牽連犯之適用（最高法院八十七年度
    台上字第三九八三號判決意旨參照），查本件被告雖持有上述槍彈至證人丙○○
    住處開槍之行為，然觀諸卷內並無其他證據可資證明被告係持有上開槍彈之初，
    即意欲至證人丙○○住處開槍，是自難認被告至證人丙○○住處開槍之行為，與
    本件論罪科刑部分具有何牽連犯之裁判上一罪關係，亦應敘明。再被告是持上述
    槍彈至證人丙○○住處開槍之行為，應非屬裁判上一罪關係，本院不得予以審究
    ，是就此部分，被告是否另構成犯罪行為，應請檢察官一併卓處，併此敘明。
據上論斷，應依刑事訴訟法第二百九十九條第一項前段、第二百七十三條之一第一項
、第二百八十四條之一，槍砲彈藥刀械管制條例第十一條第四項、第十二條第四項，
刑法第十一條前段、第五十五條、第四十二條第二項、第三十八條第一項第一款，罰
金罰鍰提高標準條例第二條，現行法規所定貨幣單位折算新台幣條例第二條，判決如
主文。
本案經檢察官丁○○到庭執行職務。
中      華      民      國    九十二    年     十二     月    二十九    日
                                  臺灣高雄地方法院刑事第十庭
                                      法  官  吳  志  豪
右正本證明與原本無異。
如不服本判決，應於判決送達後十日內，向本院提出上訴狀。
                                      書記官  邱  秋  珍
中      華      民      國    九十二    年     十二     月    三十一    日
附錄本案論罪科刑法條全文︰
槍砲彈藥刀械管制條例第十一條第一項、第四項
未經許可，製造、販賣或運輸第四條第一項第一款所稱其他可發射金屬或子彈具有殺
傷力之各式槍砲者，處五年以上有期徒刑，併科新臺幣一千萬元以下罰金。
未經許可，持有、寄藏或意圖販賣而陳列第一項所列槍砲者，處一年以上七年以下有
期徒刑，併科新臺幣七百萬元以下罰金。
槍砲彈藥刀械管制條例第十二條第一項、第四項
未經許可，製造、販賣或運輸子彈者，處一年以上七年以下有期徒刑，併科新台幣五
百萬元以下罰金。
未經許可，持有、寄藏或意圖販賣而陳列子彈者，處五年以下有期徒刑，併科新台幣
三百萬元以下罰金。


司法院資訊處製作；財團法人民間司法改革基金會備份。
